# 请教个税手续费返还是否应属于“其他收益”

提问人：oeleo 时间：2017-11-08 14:23:31
求助陈板和各位大神，企业代扣代缴个人所得税的手续费返还应属于新准则增加的“其他收益”科目么？
我的想法是不属于日常经营，所以还是应该放在营业外收入里，同时也计入非经常性损益的

回答人：chenyiwei
可以作为其他收益。另外，我个人理解可以作为企业向国家提供法定的代扣代缴劳务的报酬，计入其他业务收入。